臺灣臺中地方法院交通事件裁定　　　 100年度交聲字第1162號
原處分機關　交通部公路總局臺中區監理所豐原監理站
異　議　人
即受處分人　張真妮
上列異議人即受處分人因違反道路交通管理處罰條例案件，對於
交通部公路總局臺中區監理所豐原監理站中華民國100 年3 月1
日所為之處分（豐監稽違字第裁63－U00000000 號裁決書）聲明
異議，本院裁定如下：
    主   文
異議駁回。
    理   由
一、原處分機關略以：異議人即受處分人張真妮（下稱受處分人
    ）駕駛車號A3－5499號自小客車，於民國100 年1 月9 日17
    時30分許，在臺中市○○區○○街平交道，因「平交道警鈴
    已響、號誌已亮，仍逕行通過平交道」之違規，經內政部警
    政署鐵路警察局第一警務段豐原派出所警員依違反道路交通
    管理處罰條例第54條第1 款舉發。受處分人於期限內到案接
    受裁決，本站於100 年3 月1 日以豐監稽違字第裁63－U000
    00000 號裁決書裁處罰鍰新臺幣（下同）10,000元整，依同
    條例第63條第1 項第3 款記違規點數3 點，並應參加道路安
    全講習等語。
二、聲明異議意旨則以：平交道上無黃燈設計等於是要駕駛從綠
    燈的速度，看到紅燈亮立即煞車，若車上有其他的乘客，是
    否會對駕駛及乘客產生立即的危險呢？當時伊是於號誌響起
    ，車速不允許立即煞車的情況下（同時是顧慮車內乘客的安
    危），於6 秒內快速通過平交道的，請諒解初衷，並非挑戰
    法律，而是基於安全考量等語。
三、按受處分人，不服道路交通管理處罰條例第8 條所定主管機
    關所為之處罰，得於接到裁決書之翌日起20日內，向管轄地
    方法院聲明異議；又聲明異議，應以司法狀紙，敘述異議之
    理由，提出於原處分機關為之；交通法庭認聲明異議不合法
    律上之程式或其異議權已經喪失者，應以裁定駁回之。道路
    交通管理處罰條例第87條第1 項、道路交通事件處理辦法第
    12條前段、第17條前段分別定有明文。上開20日乃法定不變
    期間，如遲誤該期間，法院自應以聲明異議不合法律上程式
    ，且無從補正，裁定駁回。次按違反道路交通管理事件統一
    裁罰基準及處理細則第5 條規定：處理違反道路交通管理事
    件，有關文書送達之程式，依行政程式法之規定。而送達，
    於應受送達人之住居所、事務所或營業所為之，但在行政機
    關辦公處所或他出會晤應受送達人時，得於會晤處所為之行
    政程式法第72條第1 項亦分別有明文規定。
四、經查，案件之審查有程式及實體之分，必先符合程式要件後
    始有探究實體要件之餘地。原處分機關將上開豐監稽違字第
    裁63－U00000000 號裁決書，於100 年3 月1 日在原處分機
    關辦公處所即臺中市○○區○○路120 號交由受處分人本人
    親自蓋章簽名收受，有原處分機關之裁決書影本及送達證書
    影本各1 份在卷可稽，參照前開說明，是本件裁決書於100
    年3 月1 日已生合法送達之效。受處分人倘對原處分不服，
    原應於收受該裁決書之翌日即100 年3 月2 日起20日即100
    年3 月21日前聲明異議，始為適法。惟受處分人之聲明異議
    狀，直至100 年3 月31日始向交通部公路總局臺中區監理所
    豐原監理站遞狀，由前開監理站裁罰股收受，此有蓋有裁罰
    股收件章以及交通部公路總局臺中區監理所豐原監理站總收
    文章印文之聲明異議狀在卷可參，是其聲明異議已逾20日之
    法定期間。從而，受處分人之異議不合法律上之程式，且無
    從命其補正，揆諸上開規定，自應予駁回。就受處分人主張
    原處分機關不法裁罰部分，因其聲明異議程式已不合法，本
    院自無從再行審酌。
五、據上論斷，應依道路交通管理處罰條例第87條第2項，道路
    交通事件處理辦法第17條前段，裁定如主文。
中    華    民    國   100    年    4     月    27    日
                            交通法庭  法  官  楊萬益
以上正本證明與原本無異。
如不服本裁定應於送達後5日內向本院提出抗告狀。
                                      書記官  譚系媛
中    華    民    國   100    年    4     月    27    日